【裁判字號】    89,自,160
【裁判日期】    890412
【裁判案由】    傷害
【裁判全文】
台灣台中地方法院刑事判決                          八十九年度自字第一六號
    自  訴  人  丙○○
    被      告  甲○○
右列被告因傷害案件，經自訴人提起自訴，本院判決如左：
    主  文
甲○○傷害人之身體，處拘役參拾日，如易科罰金，以參佰元折算壹日。
    事  實
一、甲○○於民國（下同）八十八年十二月二十一日晚間與友人曾振華至台中市○○
    路三十二號之「特區ＺＯＮＥ酒館」飲酒，嗣於翌日（即八十八年十二月二十二
    日）凌晨二時三十分許，甲○○、曾振華酒後欲結帳離去時，因甲○○認結帳金
    額過高，而與在上開酒館任職店長之丙○○發生爭執，詎甲○○竟基於傷害之犯
    意，以手毆打丙○○之頭部，致丙○○受有左上唇瘀腫傷二Ｘ二公分之傷害。
二、案經丙○○提起自訴。
    理  由
一、訊據被告甲○○坦承有因結帳金額問題與自訴人發生爭執，惟矢口否認有右揭傷
    害自訴人之事實，並辯稱：當天只有拉扯，沒有打自訴人云云。經查，右揭事實
    業據自訴人指訴甚詳，核與證人即在場目擊之「特區ＺＯＮＥ酒館」吧檯人員乙
    ○○結證之情節相符，證人即與被告同往該酒館消費之曾振華雖證稱沒有看到被
    告打自訴人，然曾振華亦併證稱：我朋友（指被告）有喝酒，雙方口氣都不好，
    當天我在較裡面之櫃檯買單，有看到被告與自訴人在拉扯等語，足見被告當時除
    在言詞上與自訴人有所爭執外，確有因與自訴人發生爭執而出手之事實無疑，而
    自訴人確因被告之傷害行為致受有左上唇瘀腫傷二Ｘ二公分之傷害，復有診斷證
    明書乙紙在卷可稽。本件事證明確，被告傷害犯行洵堪認定。
二、核被告甲○○所為，係犯刑法第二百七十七條第一項之傷害罪。爰審酌被告因結
    帳金額之細故與自訴人發生爭執，竟而訴諸暴力，及其品行、犯罪之動機、目的
    、手段、犯罪時所受之刺激、被害人受傷害程度及被告犯罪後，於本案審理中一
    再表明願與自訴人和解，惟為自訴人所拒，致未能達成和解，態度尚稱良好等一
    切情狀，量處如主文所示之刑，並諭知易科罰金之折算標準。
據上論斷，應依刑事訴訟法第三百四十三條、第二百九十九條第一項前段，刑法第二
百七十七條第一項、第四十一條，罰金罰鍰提高標準條例第一條前段，第二條，判決
如主文。
中        華        民        國    八十九    年    四    月    十二    日
                                臺灣臺中地方法院刑事第二庭
                                    法  官  呂麗玉
右正本證明與原本無異。
如不服本判決，應於判決送達後十日內向本院提出上訴狀，上訴於臺灣高等法院臺中
分院( 須附繕本 )。
                                    書記官
中        華        民        國    八十九    年    四    月    十三    日
附錄：
刑法第二百七十七條第一項
傷害人之身體或健康者，處三年以下有期徒刑、拘役或一千元以下罰金。


司法院資訊處製作；財團法人民間司法改革基金會備份。
